# 请问陈版主，保本浮动收益型理财产品在新旧金融准则下应当如何处理？

提问人：一颗土豆球 时间：2017-11-01 22:49:27
问题背景：企业存在两种结构性存款，均为保本浮动收益型理财产品，一种可提前赎回，若提前赎回按照活期存款获取利息；一种为不可提前赎回。 由于企业购买理财产品主要为获取持有期间收益，个人理解为， 1 、在现执行金融工具准则下：①不可提前赎回，作为应收款项类金融资产，列报至“其他流动资产”项目；②可提前赎回，作为使用受限的其他货币资金，列报至“货币资金“”项目。
2 、在新金融工具准则下：①不可提前赎回，由于收益无法确定，不能满足“仅仅是对本金和利息的支付”的准则要求，分类为以公允价值计量且变动计入当期损益的金融资产；②可提前赎回，作为使用受限的其他货币资金，列报至“货币资金“”项目。 请教陈版主，按现执行金融工具准则和新金融工具准则，上述两类理财产品划分及列报是否恰当？

回答人：chenyiwei
结构性存款在新老金融工具准则下均为包含嵌入衍生工具的混合工具。在旧准则下可以选择拆分为存款和衍生工具分别核算，或者整体指定为以公允价值计量且其变动计入当期损益的金融资产。但在新的金融工具准则下只能采取整体指定的做法。是否可提前赎回不是影响其分类的主要因素。

提问人：dotaauditor 时间：2017-11-02 08:47:23
陈版主，保本浮动收益型理财，该类结构性存款公允价值实务中应该如何确定，因为结构性理财产品大多不可公开转让，并且理财产品收益也无法合理预估。

回答人：chenyiwei
结构性存款很多有挂钩的金融变量，如利率、汇率、大宗商品价格、金价等。根据这些挂钩变量在存款期间的变动趋势进行预测。如果预计存款期间内该变量的波动区间只可能对应于某一档收益，则直接取该档收益率。